---
title: "Examen Parcial - Aplicacion del muestreo multietapico de conglomerados de tamaños iguales"
author: "Hernan Perci Nuñez Palomino - Oliver Polin Espejo - Susan Villaorduña"
date: "Ultima edicion `r format(Sys.time(), '%d %B %Y')`"
output:
  html_document:
    toc: true
    toc_depth: 5
    toc_float:
      collapsed: false
      smooth_scroll: true
params:
  M: 5
  m: 2
  n: 2
  costo_maximo: 100
---

<style>
#TOC {
  color: #708090;
  font-family: Calibri;
  font-size: 16px;
  border-color: #708090;
}
body {
  color: #708090;
  font-family: Calibri;
  background-color: #F5F5F5;
}
pre {
  color: #708090;
  background-color: #F8F8FF;
}
#header {
  color: #800000;
  background-color: #F5F5F5;
  opacity: 1;
  font-family: Calibri;
  font-size: 20px;
}
h1.title {
  color: #800000;
  background-color: #F5F5F5;
  opacity: 1;
  font-family: Calibri;
  font-size: 40px;
}
h4.author {
  color: #708090;
  font-family: Calibri;
}
h4.date {
  color: #708090;
  font-family: Calibri;
}
</style>

```{r setup, include=FALSE}
knitr::opts_chunk$set(echo = TRUE)
```

# Librerias usadas

```{r cars}

library(tidyverse)
library(haven)
library(knitr)
library(ggthemes)
library(SDaA)
library(openxlsx)

```


```{r}

bd <- list(NULL)

for (i in c(1:25)) {
  
  bd[[i]] <- read_sav(paste(336 + i, "01_IVCENAGRO_REC01.sav", sep = "-"))
  
}

```


# Base de datos por elemento

```{r}

base_de_datos <- 
  bind_rows(bd) 

base_de_datos <- base_de_datos %>%
  mutate(ubigeo_distrito = paste(base_de_datos$P001,
    base_de_datos$P002, base_de_datos$P003,
    sep = ""))

data_elemento <- 
  tibble(Distrito = base_de_datos$ubigeo_distrito,
    yij = base_de_datos$WSUP14)

data_elemento <- 
  data_elemento %>%
  filter(yij > 0)

summary(data_elemento$yij)

data_elemento <-
  data_elemento %>%
  mutate(cuartil = case_when(
    yij <= quantile(data_elemento$yij, 0.25) ~ "1er cuartil",
    yij > quantile(data_elemento$yij, 0.25) & 
      yij <= quantile(data_elemento$yij, 0.5) ~ "2do cuartil",
    yij > quantile(data_elemento$yij, 0.5) & 
      yij <= quantile(data_elemento$yij, 0.75) ~ "3er cuartil",
    yij > quantile(data_elemento$yij, 0.75) & 
      yij <= quantile(data_elemento$yij, 1) ~ "4to cuartil"
  ))

ggplot(data_elemento, aes(x = yij)) +
  geom_histogram() +
  geom_rug(sides = "bl") +
  labs(x = "Pastos naturales por unidad agropecuaria(has)") +
  theme_stata() +
  facet_wrap(~cuartil, scales = "free")

```


# Base de datos por conglomerado

```{r, warning = FALSE}

data_conglomerado <-
  data_elemento %>%
  select(-cuartil) %>%
  nest(-Distrito) %>%
  mutate(Mi = map(data, ~as.numeric(count(.))),
         Yi = map(data, ~sum(.)), 
         Yi_prom = map(data, ~mean(unlist(.)))) %>%
  mutate(Mi = as.numeric(Mi), Yi = as.numeric(Yi), Yi_prom = as.numeric(Yi_prom))

summary(data_conglomerado$Mi)

data_conglomerado <-
  data_conglomerado %>%
  mutate(cuartil = case_when(
    Mi <= quantile(data_conglomerado$Mi, 0.25) ~ "1er cuartil",
    Mi > quantile(data_conglomerado$Mi, 0.25) & 
      Mi <= quantile(data_conglomerado$Mi, 0.5) ~ "2do cuartil",
    Mi > quantile(data_conglomerado$Mi, 0.5) & 
      Mi <= quantile(data_conglomerado$Mi, 0.75) ~ "3er cuartil",
    Mi > quantile(data_conglomerado$Mi, 0.75) & 
      Mi <= quantile(data_conglomerado$Mi, 1) ~ "4to cuartil"
  ))

ggplot(data_conglomerado, aes(x = Mi)) +
  geom_bar() +
  labs(x = "Pastos naturales por Distrito") +
  theme_stata() +
  facet_wrap(~cuartil, scales = "free")

```


# Seleccion Mi = M = `r params$M`

```{r}

data_conglomerado2 <- 
  data_conglomerado %>%
  filter(Mi == params$M) %>%
  select(-cuartil) 

data_conglomerado2 <- 
  data_conglomerado2 %>%
  mutate(S2wi = map(data, ~ var(x = .)), 
         S2bi = ((Yi - mean(Yi))^2) / (nrow(data_conglomerado2) - 1))

total <- sum(unlist(data_conglomerado2$data))
cuasivarianza <- var(unlist(data_conglomerado2$data))

kable(unnest(data_conglomerado2, -Distrito), 
      align = "ccc", 
      caption = "Tabla 1 Data por conglomerado")

```


# calculo de m y n segun costo

  
```{r}

costos <- expand_grid(
  c = seq(10, params$costo_maximo, 1),
  c1 = c,
  c2 = c
)

N <- nrow(data_conglomerado2)
S2_w <- sum(unlist(data_conglomerado2$S2wi)) / N
S2_b <- sum(data_conglomerado2$S2bi)

calculo_muestra <- 
  costos %>%
  mutate(real = case_when(
    (c1 > c2) & (c >= ((2 * c1) + (4 * c2))) ~ TRUE
  )) %>%
  filter(real == TRUE) %>%
  select(-real) %>%
  mutate(c1_sobre_c2 = c1 / c2,
         m = (params$M * sqrt(S2_w) * sqrt(c1_sobre_c2)) / sqrt(S2_b - (params$M * S2_w)), 
         m_entero = ceiling(m), 
         n = c / (c1 + (c2*m_entero)), 
         n_entero = ceiling(n))

tamanio_muestra <-  
  calculo_muestra %>%
  filter(m_entero == params$m, n_entero == params$n) %>%
  arrange(c)

kable(tamanio_muestra, 
      align = "cccccccc", 
      caption = paste("Tabla 2 Opciones de costos segun m = ", params$m, " y n = ", params$n))

tamanio_muestra <- tamanio_muestra[1,]

```


# muestra

```{r}

set.seed(123)
muestra_conglomerado <-
  data_conglomerado2 %>%
  sample_n(size = params$n, replace = FALSE) %>%
  mutate(data2 = map(data, ~sample_n(tbl = ., size = params$m)))

muestra_conglomerado <- 
  muestra_conglomerado %>%
  mutate(Sij = map(data2, ~sum(.)))

kable(unnest(muestra_conglomerado, -data), 
      align = "ccccccccc", 
      caption = "Tabla 3 Muestra yij")
  
```


# Estimadores

```{r}

f1 <- params$n / N
f2 <- params$m / params$M

total_estimado <- 
  sum(unlist(muestra_conglomerado$Sij)) / (f1 * f2)

varianza_total_estimado <- 
  (((N^2) * S2_b * (1 - f1)) / params$n) + 
  (((N^2) * (params$M ^2) * (1 - f2) * S2_w) / (params$m * params$n))
  
kable(tibble(total, total_estimado, varianza_total_estimado, cuasivarianza), col.names = c("Total", "Total estimado", "Varianza del total estimado", "Cuasivarianza"), align = "cccc", caption = "Tabla 4 Parametros y estimaciones")

```

